【裁判字號】    89,訴,911
【裁判日期】    890616
【裁判案由】    毒品危害防制條例
【裁判全文】
台灣台中地方法院刑事判決                        八十九年度訴字第九一一號
    公  訴  人  臺灣台中地方法院檢察署檢察官
    被      告  甲○○
右列被告因違反毒品危害防制條例案件，經檢察官提起公訴（八十八年度毒偵字第一
七一三號、八十九年度毒偵字第二二三四號），本院判決如左：
    主    文
甲○○連續施用第一級毒品，處有期徒刑拾月。又連續施用第二級毒品，處有期徒刑
捌月。應執行有期徒刑壹年肆月。
    事    實
一、甲○○前曾於八十七年間因施用毒品案件，經本院裁定送觀察、勒戒後，認無繼
    續施用毒品之傾向，由檢察官於八十七年六月十八日以八十七年度偵字第一０五
    一三號處分不起訴確定在案。復因施用毒品案件，經檢察官聲請本院以八十八年
    度毒聲字第一二五九號裁定送觀察勒戒處所觀察、勒戒後，認有繼續施用毒品之
    傾向，由檢察官聲請本院於八十八年三月二十三日以八十八年度毒聲字第一九一
    三號裁定送強制戒治後，於八十八年八月六日以八十八年度毒聲字第四七八八號
    裁定停止戒治，所餘戒治期間，付保護管束，並經臺灣台中地方法院檢察署以八
    十八年度偵字第五八二三號提起公訴，而經台灣高等法院台中分院於八十八年九
    月十七日以八十八年上訴字第一四四三號判決有期徒刑一年確定。詎甲○○猶不
    知悔改，竟於停止戒治出所之保護管束期間內（強制戒治期間原至八十九年四月
    十三日期滿），基於施用第一級毒品之概括犯意，先後於八十八年九月二十九日
    前二十六小時內某時許，在不詳處所，以及自同年十月初某日起至八十九年一月
    底某日止，每二星期一次，在台中市○○路一六六號十四樓之一之友人住處，以
    將海洛因摻於香煙中點火產生煙霧之方式，連續施用第一級毒品海洛因多次；甲
    ○○另基於施用第二級毒品之概括犯意，於上開保護管束期間內，先後於八十八
    年九月二十九日前四日內某時許，在不詳處所，以及自同年十月初某日起至八十
    九年一月底某日止，每二星期一次，在上開同一友人之處所，以將安非他命置於
    鋁箔紙上燒烤加熱後施用霧化氣體之方式，連續施用第二級毒品安非他命多次。
    嗣因甲○○於八十八年九月二十九日，定期至台灣台中地方法院檢察署採集之尿
    液，經送驗之結果，呈甲基安非他命及嗎啡之陽性反應，以及為警於八十九年二
    月二日下午八時三十分許，在其上開友人住處查獲，甫獲悉上情。
二、案經台中市警察局移送臺灣臺中地方法院檢察署檢察官及台灣台中地方法院檢察
    署檢察官自動檢舉偵查起訴。
    理  由
一、訊據被告甲○○固對於其確自八十八年十月初某日起至八十九年一月底某日止，
    分別連續施用第一級及第二級毒品多次之犯行均坦承不諱，復有台中市衛生局煙
    毒尿液檢驗成績書附卷可資佐證，足見被告上開部分之自白，核與事實相符。惟
    被告仍矢口否認其有於八十八年九月二十九日前二十六小時內某時許，施用第一
    級毒品海洛因一次，以及於同年月二十九日前四日內某時許，施用第二級毒品安
    非他命一次之犯行，然查於八十八年九月二十九日所採集被告之尿液經送鑑驗之
    結果，確有嗎啡及安非他命之陽性反應，有私立中山醫學院附設孫中山先生紀念
    醫院藥物濫用檢測中心檢驗報告附卷可資佐證，是依行政院衛生署藥物食品檢驗
    局八十一年九月八日（八一）藥檢一字第八一一四八八五號函謂，海洛因經注射
    入人體後，約百分之八十於二十四小時內自尿中排出，國外曾有文獻報導注射六
    毫克之海洛因鹽酸鹽，其代謝嗎啡之平均可檢出時限約為二十六小時等情，以及
    同局函謂，甲基安非他命經口服投與後約百分之七十於二十四小時內自尿中排出
    ，約百分之九十於九十六小時內自尿中排出，由於目前國內尿液中甲基安非他命
    之檢驗僅為鑑定其是否呈陽性反應，尚未定其含量，且甲基安非他命成分之檢出
    於其投與方式、投與量、個人體質、採尿時間與檢測儀器之精密度等諸多因素有
    關，因此僅憑尿液中呈安非他命陽性反應，並無法確實推算吸食時間距採集時間
    之長短，惟依上述資料推斷，最長可能不會超過四日等情觀之，足見被告分別於
    採集尿液時間即八十八年九月二十九日前二十六小時內某時許及同日前四日內某
    時許，在不詳處所，確曾分別有施用毒品海洛因及安非他命各一次之行為，從而
    被告甲○○上開部分之辯解，應係卸責之詞，不足採信。又被告前因施用毒品案
    件，經依本院裁定送勒戒處所觀察、勒戒後，認無繼續施用毒品之傾向，由台灣
    台中地方法院檢察署檢察官於八十七年六月十八日以八十七年度偵字第一０五一
    三號處分不起訴確定，其後復因施用毒品案件，經檢察官聲請本院以八十八年度
    毒聲字第一二五九號裁定送觀察勒戒處所觀察、勒戒後，認有繼續施用毒品之傾
    向，經臺灣台中地方法院檢察署以八十八年度偵字第五八二三號提起公訴，而經
    台灣高等法院台中分院於八十八年九月十七日以八十八年上訴字第一四四三號判
    決有期徒刑一年確定，並由檢察官聲請本院於八十八年三月二十三日以八十八年
    度毒聲字第一九一三號裁定送強制戒治後，於八十八年八月六日以八十八年度毒
    聲字第四七八八號裁定停止戒治，所餘戒治期間，付保護管束，有台灣台中地方
    法院檢察署刑案資料查註紀錄表及不起訴處分書在卷足憑。另按毒品危害防制條
    例第二十條第三項所謂「再犯」、「三犯」，係指依毒品危害防制條例處理後「
    再犯」或「三犯」者而言（臺灣高等法院八十七年度第五次刑事庭庭長會議決議
    第二十一項參照），前開決議內容所指依毒品危害防制條例處理，自應包括強制
    戒治程序（含停止戒治之保護管束程序）之全部處理完畢者而言。本件被告復因
    於保護管束期間（原至八十九年四月十三日期滿，經撤銷停止戒治後，現應於八
    十九年八月二十四日期滿）之八十八年九月二十九日前二十六小時內某時許、自
    同年十月初某日起至八十九年一月底某日止，先後多次施用第一級毒品之行為，
    以及八十八年九月二十九日前四日內某時許、自同年十月初某日起至八十九年一
    月底某日止，先後多次施用第二級毒品之行為，經本院以八十八年度毒聲字第六
    四三二號裁定撤銷停止戒治，並就所餘執行期間，再令入戒治處所施以強制戒治
    ，有執行指揮書在卷可稽，即認前開強制戒治程序尚未終結，被告仍屬毒品危害
    防制條例所稱之「五年內再犯」，亦即被告本次所犯尚應屬「五年內再犯」，附
    此敘明。本件事證已臻明確，被告之犯行堪予認定。
二、核被告所為，係犯毒品危害防制條例第十條第一項之施用第一級毒品罪、同條第
    二項之施用第二級毒品罪。被告施用第一級、第二級毒品前分別持有第一級、第
    二級毒品之低度行為，分別應為其施用第一級、第二級毒品之高度行為所吸收，
    均不另論罪。被告先後多次施用第一級、第二級毒品之犯行，均時間緊接，所犯
    構成要件相同罪名，顯均係基於概括之犯意反覆為之，為連續犯，均應論以一罪
    ，並均依法加重其刑。被告所犯上開二罪，犯意各別，罪名不同，應分論併罰。
    爰審酌被告施用毒品經處徒刑及強制戒治後猶施用不輟，不知悔悟，情節非輕，
    惟念及施用毒品係戕害其自己身心之行為及被告犯後坦承部分犯行等一切情狀，
    分別量處如主文所示之刑，並定其應執行之刑，以資懲儆。
據上論斷，應依刑事訴訟法第二百九十九條第一項前段，毒品危害防制條例第十條第
一項、第二項、第二十條第三項前段，刑法第十一條前段、第五十六條、第五十一條
第五款，判決如主文。
中    華    民    國      八十九      年       六      月     十六    日
                                臺灣臺中地方法院刑事第六庭
                                    法  官  許  惠  瑜
右正本證明與原本無異。
如不服本判決，應於判決送達後十日內向本院提出上訴狀，上訴於臺灣高等法院臺中
分院( 須附繕本 )。
                                    書記官
中    華    民    國      八十九      年       六      月     十六    日
附錄法條：
毒品危害防制條例第十條第一項、第二項


司法院資訊處製作；財團法人民間司法改革基金會備份。
